臺灣高雄地方法院刑事判決　　　　　　　　　　　　　九十一年度易字第六八四號
　　公　訴　人　臺灣高雄地方法院檢察署檢察官
　　被　　　告　甲○○
　　選任辯護人　呂郁斌
右列被告違反家庭暴力防治法等案件，經檢察官提起公訴（九十一年度偵字第一二九
六號），本院判決如左：
    主  文
甲○○傷害人之身體，累犯，處有期徒刑月，如易科罰金，以佰元折算壹日。
    事  實
一、甲○○與丙○○為夫妻關係，為家庭暴力防治法第三條第一款所定之家庭成員關
    係，近來丙○○因懷疑甲○○有外遇，感情不佳，又因甲○○提出離婚訴訟，雙
    方時起爭執。甲○○曾於民國九十年間因違反家庭暴力防治法案件，經法院判處
    有期徒刑四月，於九十年十一月二十三日以易科罰金執行完畢。猶不知悔改，於
    九十年十二月五日晚上十時許，在高雄縣路竹鄉○○路八七巷二七號家中三樓客
    廳，甲○○因不滿丙○○在沙發上故意壓住其所有之夾克，不准其拿走夾克外出
    ，遂與丙○○發生拉址，復為達到順利拿取外套離去之目的，並基於傷害之故意
    ，出手拉扯丙○○，致丙○○因前述組合式沙發滑動，重心不穩跌下，頭部撞及
    地面，因此受有頭部外傷併腦震盪、前胸壁挫擦傷五Ｘ一公分之傷害。
二、案經丙○○訴由臺灣高雄地方法院檢察署檢察官偵查起訴。
    理  由
一、訊據被告甲○○固坦承有於右揭時、地因告訴人頭部抵著家中組合式沙發椅，故
    意不讓其拿取放在沙發上之夾克，遂強行拉扯夾克及告訴人衣物，致告訴人頭部
    溜下地板等情，惟矢口否認有傷害犯行，辯稱：未以鋁棒、木棒或拳頭毆打告訴
    人頭、胸部，告訴人是為壓住我的夾克，自己頭部頂不住組合式沙發溜到地板上
    ，不知有無撞到地板，亦不知告訴人何處受傷等語。經查：前揭被告有拉扯告訴
    人之衣物，並將在沙發上壓住其所有夾克，因被告強行拉出夾克，致告訴人頭、
    胸部著地受傷等情，業據證人即被告、告訴人之子乙○○於偵查中、本院審理時
    證述：那天我本來在洗澡，我父親當天有喝一點酒，聽到我母親、父親二人在客
    廳對罵，浴室在客廳旁，都是在三樓，雙方對罵三字經，我出去時看到他們在客
    廳，二人在拉衣服，我母親坐著拉，我父親站著拉，二人有互相拉扯，我不知道
    我母親有無撞到，我母親有從沙發上跌下，不知道撞到哪裡，之後我又進去洗，
    又聽到在對罵，我又跑出來，我看到我父親站在電視機旁，我母親坐在沙發，手
    上沒有拿東西，地上有類似椰果汁的罐頭，我父親的手在流血，沒有看到父親手
    上有拿木棒或鋁棒等語無訛。參以證人即至現場處理之警員高文正就其所見被告
    、告訴人二人爭執後之情形，於本院審理時到庭結證稱：經通報至現場，被告與
    告訴人在家門口，告訴人有說他被被告毆打受傷，沒有說明哪裡有傷，外表看不
    出是那裡受傷，現場燈光不是很明亮，告訴人當時說他受傷，要自行就醫等語在
    卷；復衡以前情有告訴人提出之國軍八四醫院岡山分院民眾診療服務處診斷證
    明書一紙為證，再本院向該院調取告訴人之病歷表，告訴人確於九十年十二月五
    日晚上十一時許，至該醫院急診，並於急診病歷上載明病人主訴：被先生用手拉
    扯頭髮、打頭‧‧‧等文字，此有該醫院九十一年六月十八日函及所附告訴人之
    病歷表在卷可憑。再者，被告既於案發時有出手強行拉扯夾克及告訴人衣物，發
    生爭執，致告訴人頭部溜下地板受傷，顯見告訴人受傷係因被告行為所致。至於
    告訴人雖謂被告係以鋁棒、木棒毆打等情，惟現場並未見鋁棒、木棒等物，業經
    證人乙○○到庭證述甚詳，且告訴人於警員到場處理時亦未表明該等物品存在，
    以供其扣案為證，另經證人高文正結證無誤，況依告訴人之傷勢觀之，復無法認
    定其前開傷勢確係鋁棒、木棒所造成，是不能認被告係持該等物品上傷害告訴人
    甚明，告訴人此部分之指訴難認為真實，附此敘明。是綜上所述，本件事證已明
    ，被告犯行洵堪認定。
二、核被告甲○○所為，係犯刑法第二百七十七條第一項之普通傷害罪。被告曾於九
    十年間因違反家庭暴力防治法案件，經法院判處有期徒刑四月，於九十年十一月
    二十三日以易科罰金執行完畢，業經被告供明在卷，並有臺灣高等地方法院被告
    全國前案紀錄表一紙在卷可稽，其於前案執行完畢後，五年以內再犯有期徒刑以
    上之本罪，為累犯，應依刑法第四十七條之規定加重其刑。爰審酌被告甫因違反
    家庭保護令案件，經法院判處有期徒刑四月，易科罰金執行完畢，現與丙○○有
    離婚案件正在法院訴訟中，對於夫妻爭執不知和平解決，出手傷害告訴人，犯後
    復否認部分犯行，顯屬不當，惟告訴人就爭端之起亦有責任，所受傷害非重，被
    告犯罪之手段，有意和解惟告訴人不願意等一切情狀，量處如主文所示之刑，並
    諭知易科罰金折算標準。
據上論斷，應依刑事訴訟法第二百九十九條第一項前段，刑法第二百七十七條第一項
、第四十七條、第四十一條第一項，罰金罰鍰提高標準條例第一條前段、第二條，判
決如主文。
中      華      民      國      九十一      年    七    月    二十五    日
                                  臺灣高雄地方法院刑事第一庭
                                            法  官    郭貞秀
右正本證明與原本無異。
如不服本判決，應於判決送達後十日內，向本院提出上訴狀。
                                            書記官    黃意雯
中    華    民    國      九十一     年      七      月      二十六     日
